臺灣高等法院臺中分院刑事裁定　　　　　　　　　　九十三年度交抗字第五四八號
　　抗　告　人
　　即受處分人　　甲○○
右列抗告人因違反道路交通管理處罰條例案件，不服臺灣台中地方法院中華民國九十
三年八月九日裁定（九十三年度交聲字第四六二號）提起抗告，本院裁定如左：
      主  文
抗告駁回。
      理  由
一、按汽車行駛高速公路應依速限標誌指示。違反者，處新台幣（下同）三千元以上
    、六千元以下罰鍰，並記違規點數一點。高速公路交通管制規則第五條、道路交
    通管理處罰條例第三十三條第一項、第六十三條第一項分別定有明文。復依違反
    道路交通管理事件統一裁罰基準及處理細則所訂之違反道路交通管理事件統一裁
    罰基準表亦明定駕駛人在期限內到案聽候裁決者，處三千元罰鍰，並記違規點數
    一點。
二、原裁定意旨略以：本件受處分人甲○○所有之車號２５７１─ＧＤ自小客車於九
    十三年四月十九日十三時三十五分許，行經國道三號南下二五˙五公里處，因「
速限九○公里，經測時速一○二公里，超速十二公里」違規，為國道公路警察局
    第六隊依採證相片逕行掣單舉發等情，有公警局交字第Ｚ00000000號舉
    發通知單一紙、採證相片一紙在卷可稽，並據內政部警政署國道公路警察局第六
    隊九十三年六月七日公警國六（九）刑訴字第０９３００００３７４號函，認國
    道公路警察局第六警察隊舉發受處分人違規地點之速限為９０公里／小時無誤，
    受處分人以舉發照片內未有所在地之公里數而聲明異議，尚屬無據。因認原處分
    機關依前開規定，裁處罰鍰新台幣三千元並記違規點數一點，並無不當。受處分
    人聲明異議為無理由，而予駁回等情。
三、抗告意旨略以：本件該隊僅憑近距離無地段可認、無限速誌牌在內的相片舉發違
    規，缺乏採證要件，本人認處罰不合理云云。
四、經查抗告人於右揭時地，駕駛其所有之車號２５７１─ＧＤ自小客車於九十三年
    四月十九日十三時三十五分許，行經國道三號南下二五˙五公里處，因「速限九
    ○公里，經測時速一○二公里，超速十二公里」違規，為國道公路警察局第六隊
    依採證相片逕行掣單舉發等情，業據內政部警政署國道公路警察局第六隊九十三
    年六月七日公警國六（九）刑訴字第０９３００００３７４號函敘甚明，並有採
    證相片一幀附卷可稽，觀之該張採證相片，足以明確辨別違規車號、車型、違規
    路段及車速等，違規事實至為灼然。抗告人抗告意旨雖稱該張採證照片並無地段
    可認、且無限速誌牌，可能會有不肖員警為績效，跑到中和交流道以南車速速限
    一一○公里地方，對於車速一一○公里以內的車輛作近距離之拍攝，再做為轄區
    內超速違規車輛充作業績，是該張照片不足作為採證依據云云，惟查抗告人並無
    提出任何證據足以證明本件員警有違規採證之事實，僅以其個人主觀臆測空言泛
    指，所辯顯不足採。本件事證明確，抗告人之違規行為堪以認定。原裁定認原處
    分機關依道路交通管理處罰條例第三十三條第一項、第六十三條第一項第一款及
    違反道路交通管理事件統一裁罰基準及處理細則所訂之違反道路交通管理事件統
    一裁罰基準表之規定，裁處抗告人罰鍰三千元，並記違規點數一點，並無不當，
    而裁定駁回抗告人之聲明異議，並無不合，抗告人抗告意旨，仍執前詞指摘原裁
    定不當，其抗告為無理由，應予駁回。
五、據上論斷，應依道路交通案件處理辦理辦法第二十六條，刑事訴訟法第四百十二
    條，裁定如主文。
中    華      民      國     九十三     年     九     月    二十一    日
                                   臺灣高等法院臺中分院刑事第三庭
                                         審判長法  官　陳　朱  貴
                                               法　官  廖  柏　基
                                               法　官  劉　連　星
右正本證明與原本無異。
不得再抗告。
                                               書記官  李  妍  嬅
中     華     民     國     九十三     年      九      月    二十二     日
                                                              　　　　　Ｆ
